【裁判字號】    98,訴,3308
【裁判日期】    981110
【裁判案由】    毒品危害防制條例
【裁判全文】
臺灣臺中地方法院刑事判決              98年度訴字第3308號
公  訴  人  臺灣臺中地方法院檢察署檢察官
被      告  甲○○
上列被告因違反毒品危害防制條例案件，經檢察官提起公訴（98
年度毒偵字第2450號），嗣因被告就被訴事實為有罪之陳述，經
本院告知簡式審判程序之意旨，並聽取公訴人、被告之意見後，
本院合議庭裁定由受命法官獨任依簡式審判程序審理，判決如下
：
    主    文
甲○○施用第一級毒品，累犯，處有期徒刑捌月。
    犯罪事實
一、甲○○前於民國89年間，因施用毒品案件，經觀察、勒戒並
    強制戒治後，於90年2月27日因停止執行處分，交付保護管
    束，90年8月21日保護管束執行期滿，並由臺灣臺中地方法
    院檢察署檢察官以90年度戒毒偵字第574號為不起訴處分確
    定；復於前揭強制戒治執行完畢後5年內之95年4月間，因施
    用第一級毒品犯行，經本院以95年度訴字第3408號判決處有
    期徒刑7月確定，嗣經減刑後，於96年7月16日執行完畢。詎
    其仍不知悔改，再基於施用第一級毒品海洛因之犯意，於98
    年5月17日9時許，在臺中縣梧棲鎮境內某處，施用第一級毒
    品海洛因1次。嗣因其係毒品列管人口，為警於98年5月17日
    20時20分許，在臺中縣警察局烏日分局追分派出所內，對其
    採集尿液送驗後查獲。
二、案經臺中縣警察局烏日分局報告臺灣臺中地方法院檢察署檢
    察官偵查起訴。
    理    由
一、本件係經被告於準備程序期日為有罪之陳述，而經本院合議
    庭裁定由受命法官獨任以簡式審判程序加以審理，則依據刑
    事訴訟法第273條之2、同法第159條第2項之規定，不適用傳
    聞法則有關限制證據能力之相關規定；並得依同法第31 0條
    之2之準用同法第454條之規定製作略式判決書，依法僅需記
    載犯罪事實、證據名稱及應適用之法條，並得以簡略方式為
    之，如認定之犯罪事實、證據及應適用之法條，與檢察官聲
    請簡易判決處刑書或起訴書之記載相同者，得引用之，合先
    敘明。
二、訊據被告甲○○對於上開施用第一級毒品海洛因之事實坦承
    不諱，且被告為警查獲後所採集之尿液，經檢驗結果，確呈
    海洛因經水解後之嗎啡陽性反應，此有臺中縣警察局烏日分
    局委託鑑驗尿液與真實姓名對照表、詮昕科技股份有限公司
    濫用藥物尿液檢驗報告在卷可稽，是被告確實有施用第一級
    毒品海洛因之犯行，應可認定。
三、再被告甲○○前因施用毒品案件，經本院裁定送觀察、勒戒
    後，認有繼續施用毒品之傾向，再由本院裁定令入戒治處所
    施以強制戒治，嗣因戒治期間成效評定為合格，無繼續戒治
    之必要，經本院裁定停止戒治付保護管束，而於90年2月27
    日出所，迄90年8月21日保護管束期滿未經撤銷，而由臺灣
    臺中地方法院檢察署檢察官以90年度戒毒偵字第574號為不
    起訴處分確定。然甲○○於上開強制戒治執行完畢後五年內
    之95年4月間，復因施用毒品案件，經本院以95年度訴字第
    3408號判處有期徒刑7月，嗣經減刑為有期徒刑3月15日後
    ，於96年7月16日執行完畢，有刑案資料查註紀錄表及臺灣
    高等法院被告前案紀錄表在卷足憑。而被告本件施用第一級
    毒品之犯行固於90年間強制戒治處分執行完畢釋放後5年後
    所為，惟按毒品危害防制條例於92年7月9日修正公布，自93
    年1月9日施行，其中第20條、第23條將施用毒品之刑事處遇
    程序區分為「初犯」及「五年內再犯」與「五年後再犯」。
    其立法理由略謂：「初犯」經觀察、勒戒或強制戒治後，應
    為不起訴處分；經觀察、勒戒或強制戒治執行完畢釋放後「
    五年內再犯」者，因其再犯率甚高，原實施之觀察、勒戒及
    強制戒治已無法收其實效，應依法追訴。至於經觀察、勒戒
    或強制戒治執行完畢釋放後「五年後再犯」者，因前所實施
    之觀察、勒戒或強制戒治已足以遮斷其毒癮，為期鼓勵自新
    並協助斷除毒癮，仍適用「初犯」規定，先經觀察、勒戒或
    強制戒治之程序。從而依修正後之規定，應僅限於「初犯」
    及「五年後再犯」此二種情形始應先經觀察、勒戒或強制戒
    治程序。倘被告於5年內已曾再犯並經依法追訴，顯見其再
    犯率甚高，觀察、勒戒或強制戒治已無法收其實效，則縱其
    第3次以上再度施用毒品之時間係在初犯經觀察、勒戒或強
    制戒治執行完畢釋放5年以後，仍不符合「五年後再犯」之
    規定，即應依該條例第10條規定處罰（最高法院95年5月9日
    95年第七次刑事庭會議決議、同院95年度臺非字第59號判決
    、95年度臺上字第1071號判決參照），而被告既於前揭強制
    戒治處分執行完畢釋放後之95年4月間，再因施用毒品犯行
    經判刑確定，業如前述，則被告於前開強制戒治處分執行完
    畢5年後，再犯本件施用第一級毒品犯行即仍應依法論科。
四、查海洛因屬毒品危害防制條例第2條第2項第1款規定之第一
    級毒品。是核被告甲○○所為施用海洛因之行為，係犯毒品
    危害防制條例第10條第1項之施用第一級毒品罪。其因施用
    第一級毒品海洛因而非法持有第一級毒品之低度行為，應為
    施用之高度行為所吸收，不另論罪。又被告有犯罪事實欄所
    列之有期徒刑執行完畢紀錄，此有臺灣高等法院被告前案紀
    錄表在卷可稽，被告於受徒刑之執行完畢後，5年以內故意
    再犯本件有期徒刑以上之罪，為累犯，應依刑法第47條第1
    項規定加重其刑。本院審酌被告前已有多次施用毒品之不良
    素行，竟不知自我惕勵，而再度施用毒品，及本次施用毒品
    之種類、時間、方式，暨犯罪後尚能坦白犯行等一切情狀，
    量處如主文所示之刑。
據上論斷，應依刑事訴訟法第299 條第1 項前段、第273 條之1
第1項前段，毒品危害防制條例第10條第1項，刑法第11條前段、
第47條第1項，判決如主文。
本案經檢察官乙○○到庭執行職務
中    華    民    國    98    年    11    月    10    日
                  刑事第八庭    法  官  劉國賓
以上正本證明與原本無異。
如不服本判決應於收受判決後10日內向本院提出上訴書狀，並應
敘述具體理由；其未敘述上訴理由者，應於上訴期間屆滿後20日
內向本院補提理由書（均須按他造當事人之人數附繕本）「切勿
逕送上級法院」。
                                書記官  張隆成
中    華    民    國    98    年    11    月    10    日
附錄論罪科刑法條
毒品危害防制條例第10條
施用第一級毒品者，處 6 月以上 5 年以下有期徒刑。
施用第二級毒品者，處 3 年以下有期徒刑。


司法院資訊處製作；財團法人民間司法改革基金會備份。
